【裁判字號】    89,訴緝,20
【裁判日期】    900809
【裁判案由】    違反著作權法
【裁判全文】
台灣新竹地方法院刑事判決                          八十九年度訴緝字第二號
    公  訴  人  台灣新竹地方法院檢察署檢察官
    被      告  甲○○
右列被告因違反著作權法案件，經檢察官提起公訴（八十四年度偵字第六一一一號）
，本院判決如左：
    主  文
甲○○連續意圖銷售而擅自以重製之方法侵害他人之著作財產權，處有期徒刑捌月。
    事  實
一、甲○○係位於新竹市○○路○段二六二號宏志電腦有限公司（下稱宏志公司）之
    負責人，明知「DOS」、「WINDOWS」、「Word」、「Excel」、「Powerpoint」
    電腦軟體均為美商微軟公司擁有著作權之電腦程式著作，非經同意或授權，不得
    擅自重製，詎其竟基於意圖銷售營利侵害美商微軟公司著作權之概括犯意，自八
    十四年二月二十四日起至八十四年六月二十七日止，在宏志公司處以重製之方法
    ，侵害美商微軟公司前揭電腦軟體之著作財產權，而因於八十四年二月二十四日
    公司人員王明廉為蒐證向宏志公司購買之硬式磁碟機中發現有重製之「DOS」、
    「WINDOWS」、「Word」、「Excel」、「Powerpoint」電腦軟體，經美商微軟公
    司提出告訴後，於八十四年六月二十七日至宏志公司搜索時，發現宏志公司內電
    腦中，一部有重製之「DOS」電腦軟體，另一部則有重製之「DOS」、「WINDOWS
    」、「Word」、「Excel」、「Powerpoint」電腦軟體，因而偵知上情。
二、案經美商微軟公司委任代理人許獻進訴由新竹市警察局移送台灣新竹地方法院檢
    察署檢察官偵查起訴。
    理  由
一、訊之被告甲○○固不否認係宏志公司之負責人以及於宏志公司內之電腦中，一部
    有重製之「DOS」電腦軟體，另一部則有重製之「DOS」、「WINDOWS」、「Word
    」、「Excel」、「Powerpoint」電腦軟體之事實，惟否認有前揭行為，辯稱：
    一部機器為客戶拿來維修之機器，伊不知其內有何軟體等語。經查：本件於宏志
    公司搜索之情形，業據告訴人之代理人許獻進於警訊時、偵查中指述明確，而搜
    索時宏志公司內一部電腦有重製之「DOS」電腦軟體，一部則有重製之「DOS 」
    、「WINDOWS」、「Word」、「Excel」、「Powerpoint」電腦軟體之事實，亦據
    被告供述屬實，並有搜索扣押證明筆錄、電腦軟體紀錄表（偵卷第十八頁、第二
    十二頁參見）在卷可稽，應堪採信；次查：王明廉向宏志公司購買之硬式磁碟機
    中發現有重製之「DOS」、「WINDOWS」、「Word」、「Excel」、「Powerpoint
    」電腦軟體等情，有宏志公司名片、硬式磁碟機照片二張，硬式磁碟機內之電腦
    目錄列印表以及公司送貨單一紙在卷可稽（偵卷第八三頁以下參見），而公司人
    員王明廉亦到庭陳稱：「當初是有人到軟體協會檢舉，我就到公司買硬碟，買時
    我只告訴他們要買硬碟，他們便主動問我需不需要灌軟體，買回去時，裡面就有
    這些軟體」等語（偵卷第一九六頁參見），亦堪採信；再查：於宏志公司內一部
    有重製之「DOS」、「WINDOWS」、「Word」、「Excel」、「Powerpoint」電腦
    軟體之電腦中，其重製之電腦軟體之版權頁中，均係記載為「test」即測試之字
    樣，此有搜索宏志公司時所拍攝之電腦軟體之照片在卷可稽（本院八十五年度訴
    字第二二九號卷第六十六頁以下照片參見），且該電腦之主機配備表上則係記載
    「裝配人：甲○○」、「測試人：甲○○」等字樣（偵卷第二十六頁參見），足
    見該部電腦上重製之電腦軟體，應係被告為銷售而擅自重製，應堪認定，被告所
    辯前詞，委不足採；是本件事證已臻明確，被告犯行堪予認定。
二、按行為後法律有變更者，適用裁判時之法律，刑法第二條第一項前段定有明文。
    經查被告前開行為，修正前之著作權法第九十一條第二項係規定「意圖銷售或出
    租而擅自重製他人著作者」（舊法）中，以及八十七年一月二十一日經總統公布
    同年月二十三日生效之著作權法第九十一條第二項則規定「意圖銷售或出租而擅
    自以重製之方法侵害他人之著作財產權者」（新法）中，均設有處罰明文，是被
    告行為後法律已有變更，而新舊法之刑度均屬相同，則依刑法第二條第一項前段
    之規定，自應適用新法即裁判時之著作權法第九十一條第二項之規定處斷，合先
    敘明。
二、查被告意圖銷售而擅自以重製之方法侵害侵害他人之著作財產權，核其所為係犯
    著作權法第九十一條第二項之罪。其先後多次犯行，時間緊接，罪名與構成要件
    相同，顯係基於概括犯意而為，均應依連續犯規定以一罪論，並加重其刑。爰審
    酌被告犯罪目的、犯罪手段、犯罪所生之危險及損失、以及願意以美金二萬元與
    美商微軟公司和解而因雙方就賠償金額未能合致故未達成和解等一切情狀，量處
    如主文所示之刑。
三、據上論斷，應依刑事訴訟法第二百九十九條第一項前段，著作權法第九十一條第
    二項、刑法第十一條前段、第二條第一項前段、第五十六條，判決如主文。
本案經檢察官吳金棟到庭執行職務。
中      華      民      國    九十      年      八      月      九      日
                                台灣新竹地方法院刑事第二庭
                                    法  官
如不服本判決，應於送達後十日內向本院提出上訴狀（應附繕本）。
附錄論罪科刑法條全文：
著作權法第九十一條第二項：
意圖銷售或出租而擅自以重製之方法侵害他人之著作財產權者，處六月以上五年以下
有期徒刑，得併科新臺幣三十萬元以下罰金。


司法院資訊處製作；財團法人民間司法改革基金會備份。
